【裁判字號】    90,易,3591
【裁判日期】    901214
【裁判案由】    毒品危害防制條例
【裁判全文】
臺灣板橋地方法院刑事判決                          九十年度易字第三五九一號
    公  訴  人  臺灣板橋地方法院檢察署檢察官
    被      告  甲○○
右列被告因毒品危害防制條例案件，經檢察官提起公訴（九十年度毒偵字第一八一一
號、九十年度偵字第一○一六七號），本院判決如左：
    主  文
甲○○連續施用第二級毒品，累犯，處有期徒刑柒月。扣案安非他命貳包（分別淨重
零點伍公克及驗後淨重零點零玖陸柒公克）、玻璃球吸食器壹個及其內殘留之安非他
命殘渣（量微無法秤重）均沒收銷燬。扣案玻璃球吸食器壹個沒收。
    事  實
一、甲○○前因犯違反麻醉藥品管理條例案件，經本院以八十六年度易字第八八七號
    判決判處有期徒刑五月確定，於民國八十七年四月十四日執行完畢。其於八十六
    年及八十七年間因施用第二級毒品安非他命，經檢察官依本院八十七年度毒聲字
    第二二二六號裁定送勒戒處所觀察、勒戒後，認無繼續施用毒品之傾向，而由臺
    灣板橋地方法院檢察署檢察官於八十七年十一月六日以八十七年度偵字第一五五
    三四號、二二六四九號為不起訴處分確定，臺灣臺北地方法院亦以八十七年度訴
    字第八○七號判決免刑確定；嗣於八十九年間又因施用第二級毒品安非他命遭查
    獲，甲○○冒用許明源（男，五十四年五月四日生，身分證統一編號：Ｚ000
    000000號）應訊，經檢察官依臺灣臺北地方法院八十九年度毒聲字第二○
    一二號裁定送勒戒處所觀察、勒戒後，亦因認無繼續施用毒品之傾向，而由臺灣
    臺北地方法院檢察署檢察官於八十九年八月二十八日以八十九年度毒偵字第二五
    五四號不起訴處分確定。詎甲○○又基於概括之犯意，自九十年二月農歷新年期
    間起至同年四月三十日止，在其位於臺北縣三重市○○街一五三號三樓之住處，
    連續施用第二級毒品安非他命多次，期間每二、三天施用乙次。嗣於九十年四月
    十八日零時四十分許，在臺北市○○區○○街六十七巷口為警查獲，並扣得其所
    有供施用之第二級毒品安非他命乙包（淨重零點五公克）及玻璃球吸食器乙個；
    其後又於同年五月二月二十二時四十五分許，在臺北縣三重市○○○路六號八樓
    名流賓館八一八室為警查獲，並扣獲第二級毒品安非他命乙包（驗後淨重零點零
    九六七公克公克）及內含安非他命殘渣之玻璃球吸食器乙個。
二、案經臺北市政府警察局萬華分局報告及臺北市政府警察局士林分局報告臺灣士林
    地方法院檢察署呈請臺灣高等法院檢察署移轉臺灣板橋地方法院檢察署檢察官偵
    查起訴。
    理  由
一、犯罪事實認定部分：
  (一)被告於右揭時地連續施用安非他命之事實，業經其自白不諱在卷，而其先後二次
    為警查獲經採集尿液檢驗結果，均呈安非他命陽性反應，此有臺北市立療養院煙
    毒尿液檢驗報告書二紙、臺北市政府警察局士林分局尿水委驗單乙紙、臺北市政
    府警察局萬華分局毒品案件尿液送驗登記簿乙紙可稽。此外，復有扣案安非他命
    二包（分別淨重零點五公克及驗後驗重零點零九六七公克）、其內殘留之安非他
    命殘渣（量微無法秤重）之玻璃球吸食器乙個、供施用安非他命使用之玻璃球吸
    食器乙個可資佐證，而上開扣案毒品經鑑定亦確認為安非他命成分，此有憲兵司
    令部刑事鑑識中心鑑驗通知書乙份、初步鑑驗報告單二紙足憑，堪信被告前開自
    白應與事實相符。
  (二)被告於八十六年及八十七年間因施用第二級毒品安非他命，經檢察官依本院八十
    七年度毒聲字第二二二六號裁定送勒戒處所觀察、勒戒後，認無繼續施用毒品之
    傾向，而由臺灣板橋地方法院檢察署檢察官於八十七年十一月六日以八十七年度
    偵字第一五五三四號、二二六四九號為不起訴處分確定，臺灣臺北地方法院亦以
    八十七年度訴字第八○七號判決免刑確定；嗣被告於八十九年間又因施用第二級
    毒品安非他命遭查獲，被告冒用許明源（男，五十四年五月四日生，身分證統一
    編號：Ｚ000000000號）應訊，經檢察官依臺灣臺北地方法院八十九年
    度毒聲字第二○一二號裁定送勒戒處所觀察、勒戒後，亦因認無繼續施用毒品之
    傾向，而由臺灣臺北地方法院檢察署檢察官於八十九年八月二十八日以八十九年
    度毒偵字第二五五四號不起訴處分確定等情，有上開不起訴處分書可資佐證。其
    中被告於八十九年間受觀察、勒戒處分及不起訴處分係以許明源之名義應訊之事
    實，亦有臺灣臺北地方法院檢察署檢察官八十九年度偵字第二二四七八號不起訴
    處分書在卷可證，並經被告在本院審理中自認不諱，是以被告前確已因施用安非
    他命經先後二次送觀察、勒戒後，俱因無繼續施用傾向而均受不起訴處分。
  (三)綜上所述，本件事證明確，被告三犯施用安非他命之犯行，洵足認定。
二、適用法律部分：
  (一)按安非他命為毒品危害防制條例第二條第二項第二款所定之第二級毒品，核被告
    所為，係犯同條例第十條第二項之施用第二級毒品罪。其施用前後持有安非他命
    之階段行為為施用之行為所吸收，不另論罪。被告先後多次施用毒品犯行，時間
    緊接，方法相同，觸犯構成要件相同之罪，顯係基於概括犯意而為之，乃連續犯
    ，應依刑法第五十六條之規定論以一罪，並加重其刑。又被告前因犯違反麻醉藥
    品管理條例案件，經本院以八十六年度易字第八八七號判決判處有期徒刑五月確
    定，於八十七年四月十四日執行完畢，此有臺灣高等法院檢察署刑案紀錄簡覆表
    附卷足參，其於五年以內再犯本件最重本刑為有期徒刑以上之罪，為累犯，應依
    刑法第四十七條之規定遞為加重其刑。
  (二)爰審酌被告有犯罪紀錄，素行非佳，施用毒品之動機、期間，及其前兩次施用毒
    品送觀察、勒戒後，均因認無繼續施用毒品傾向而受不起訴處分，已承毒品危害
    防制條例對施用毒品者之寬典，竟仍再次施用，顯見並無悛悔之意，惡性非淺，
    應予相同之非難，不宜輕縱，惟施用毒品究屬殘害自身健康之犯罪，本件被告尚
    未造成他人明顯之害，且在本院審理中亦能坦認犯行，犯罪後態度尚稱良好等一
    切情狀，量處如主文所示之刑，以示儆懲。扣案安非他命二包（分別淨重零點五
    公克及驗後淨重零點零九六七公克），為查獲之毒品，應依毒品危害防制條例第
    十八條第一項之規定沒收銷燬。又扣案玻璃球吸食器二個，均係被告所有以水族
    箱玻璃管改製後供施用安非他命之使用，此經被告陳明在卷，固非屬毒品危害防
    制條例所定「專供施用毒品之器具」，然其中乙個玻璃球吸食器內含之安非他命
    殘渣（量微無法秤重），亦為查獲之毒品，因與所附著之玻璃球吸食器難以分離
    ，應併予沒收銷燬，另乙個玻璃球吸食器則應依刑法第三十八條第一項第二款之
    規定為沒收之諭知。
據上論斷，應依刑事訴訟法第二百九十九條第一項前段、毒品危害防制條例第十條第
二項、第二十條第三項、第十八條第一項、刑法第十一條前段、第五十六條、第四十
七條、第三十八條第一項第二款，判決如主文。
中      華      民      國      九十      年      十二    月    十四    日
                                  臺灣板橋地方法院刑事第二庭
                                          法  官  楊  博  欽
右正本證明與原本無異。
如不服本判決，應於判決送達後十日內，向本院提出上訴狀。
                                          書記官  潘  文  賢
中      華      民國      九十      年      十二    月    十四    日
附錄本案論罪科刑法條全文：
毒品危害防制條例第十條
  施用第一級毒品者，處六月以上五年以下有期徒刑。
  施用第二級毒品者，處三年以下有期徒刑。


司法院資訊處製作；財團法人民間司法改革基金會備份。
